臺灣苗栗地方法院刑事判決
111年度易字第107號
公  訴  人  臺灣苗栗地方檢察署檢察官
被      告  潘信達



                    （現於法務部○○○○○○○○附設勒    戒所）
上列被告因竊盜案件，經檢察官提起公訴（111年度偵字第868號
、第1251號），被告於準備程序中就被訴事實為有罪之陳述，經
本院告知簡式審判程序意旨，並聽取當事人之意見後，裁定以簡
式審判程序審理，判決如下：
    主  文
潘信達犯如附表編號1至3所示之各罪，各處如附表編號1至3主文
欄所示之刑及沒收。附表編號1至2部分，應執行拘役陸拾日，如
易科罰金，以新臺幣壹仟元折算壹日。
　　犯罪事實及理由
一、本件犯罪事實、證據及應適用之法條，除下列更正及補充外
    ，其餘均引用檢察官起訴書之記載（如附件）。
  ㈠犯罪事實一㈡第2列、二第1列及證據並所犯法條二第2列之「
    施孟好」均應更正為「施孟妤」。
  ㈡補充被告潘信達（下稱被告）於本院準備程序及審理時之自
    白。
二、爰審酌被告不思以正當途徑賺取所需，竟竊取他人之物，且
     前已有多次竊盜罪科刑紀錄，有臺灣高等法院被告前案紀
    錄表1份在卷可查，顯然欠缺尊重他人財產權之觀念，所為
    實有不該，考量被告所竊之財物價值，兼衡被告於本院審理
    時自述為國中畢業之智識程度，從事園藝業，及未婚、未育
    有子女，尚有76歲父親、年近70歲母親需照顧之生活狀況，
    並自身患有糖尿病之健康狀況（本院卷第102頁），暨犯罪
    後坦承犯行之態度等一切情狀，分別量處如附表編號1至3主
    文欄所示之刑，並均依刑法第41條第1項前段規定，諭知易
    科罰金之折算標準。再考量被告犯罪態樣、時間間隔等因素
    ，就附表編號1至2部分，依刑法第51條第6款規定，定應執
    行之刑如主文所示，並依刑法第41條第1項前段規定，諭知
    易科罰金之折算標準。
三、按犯罪所得，屬於犯罪行為人者，沒收之，於全部或一部不
     能沒收或不宜執行沒收時，追徵其價額，刑法第38條之1第
    1 項前段、第3項分別定有明文。查被告所竊得之如附件犯
    罪事實㈠、㈡、㈢所載之物均係被告之犯罪所得，尚未返還予
    告訴人葉潘鑫、施孟妤、邱瀞慧，爰依刑法第38條之1第1項
    前段諭知沒收，因未據扣案，並依同條第3項規定，諭知於
    全部或一部不能沒收或宜執行沒收時，追徵其價額。
四、依刑事訴訟法第273條之1第1項、第299條第1項前段,判決 
    如主文。
五、本判決書係依刑事訴訟法第310條之2準用同法第454條第1 
    、2項製作，犯罪事實、證據及應適用之法條，並得引用檢
    察官起訴書之記載。如不服本件判決，得自判決送達之日起
    20日內，以書狀敘述理由，提起上訴。
本案經檢察官呂宜臻提起公訴，檢察官楊岳都到庭執行職務。
中　　華　　民　　國 　111  　年　　5 　　月　  17  　日
                  刑事第四庭  法  官  紀雅惠
以上正本證明與原本無異。
如不服本判決應於收受判決後20日內向本院提出上訴書狀，並應
敘述具體理由（均應附繕本）。告訴人或被害人如對本判決不服
者，應具備理由請求檢察官上訴，其上訴期間之計算係以檢察官
收受判決正本之日期為準。
中　　華　　民　　國 　111  　年　　5 　　月　  17  　日
                              書記官  陳信全
附錄本案論罪科刑法條：
中華民國刑法第320條
意圖為自己或第三人不法之所有，而竊取他人之動產者，為竊盜
罪，處5年以下有期徒刑、拘役或50萬元以下罰金。
意圖為自己或第三人不法之利益，而竊佔他人之不動產者，依前
項之規定處斷。
前二項之未遂犯罰之。
附表：　　　　　　　　　　
編號 犯罪事實 主文   1 如附件犯罪事實一㈠所示 潘信達犯竊盜罪，處拘役肆拾日，如易科罰金，以新臺幣壹仟元折算壹日。 未扣案之犯罪所得老子有錢-老子彭派包肆盒、老子有錢-老子好玩包肆盒、老子有錢-老子萬倍包壹 盒(總價值新臺幣陸佰玖拾壹元)均沒收，於全部或一部不能沒收或不宜執行沒收時，均追徵其價額。   2 如附件犯罪事實一㈡所示 潘信達犯竊盜罪，處拘役肆拾日，如易科罰金，以新臺幣壹仟元折算壹日。 未扣案之犯罪所得老子有錢-老子好玩包伍盒(總價值新臺幣貳佰肆拾伍元)均沒收，於全部或一部不能沒收或不宜執行沒收時，均追徵其價額。   3  如附件犯罪事實一㈢所示 潘信達犯竊盜罪，處有期徒刑貳月，如易科罰金，以新臺幣壹仟元折算壹日。 未扣案之犯罪所得ONLINE皇家21點玩樂包貳盒、老子有錢-老子彭派包伍盒、老子有錢-老子好玩包陸盒(總價值捌佰捌拾柒元)均沒收，於全部或一部不能沒收或不宜執行沒收時，均追徵其價額。 
附件：
臺灣苗栗地方檢察署檢察官起訴書
                                     111年度偵字第868號
                                     111年度偵字第1251號
　　被　　　告　潘信達　男　48歲（民國00年00月0日生）
　　　　　　　　　　　　住新北市○○區○○○路000巷0號5
　　　　　　　　　　　　　樓
　　　　　　　　　　　　國民身分證統一編號：Z000000000號
上列被告因竊盜案件，業經偵查終結，認應提起公訴，茲將犯罪
事實及證據並所犯法條分敘如下：
　　　　犯罪事實
一、潘信達意圖為自己不法之所有，於民國110年9月24日某時，
    攜帶折疊腳踏車自新北市汐止區某火車站，搭乘火車至苗栗
    苑裡火車站，下車後騎乘該折疊腳踏車至店家，為下列竊盜
    犯行：
(一)於110年9月24日16時48分至16時50分之間，在苗栗縣○○鎮○○
    路00號統一超商新苑門市，徒手竊取葉添鑫所管領置於貨架
    上之老子有錢-老子彭派包4盒、老子有錢-老子好玩包4盒、
    老子有錢-老子萬倍包1盒，共9盒（總價值新臺幣〈下同〉691
    元），得手後藏入其攜帶之手提袋內，未結帳即離去。嗣葉
    添鑫清點門市物品發覺短少，調閱監視器後報警處理，而查
    悉上情。
(二)於110年9月24日17時許，在苗栗縣○○鎮○○路0號全家便利商
    店苑裡新興店，徒手竊取施孟好所管領置於貨架上之老子有
    錢-老子好玩包5盒（總價值245元），得手後藏入其攜帶之
    手提袋內，未結帳即離去。嗣施孟好盤點店內物品時察覺物
    品有短少，調閱監視器錄影畫面並報警處理，而查悉上情。
(三)於110年9月24日17時17分許，在苗栗縣○○鎮○○路00○0號全家
    便利商店苑裡新信義店，徒手竊取邱瀞慧所管領置於貨架上
    之ONLINE皇家21點玩樂包2盒、老子有錢-老子彭派包5盒、
    老子有錢-老子好玩包6盒，共13盒（總價值887元），得手
    後藏入其攜帶之手提袋內，未結帳即離去。嗣邱瀞慧盤點物
    品察覺物品短少，調閱監視器錄影畫面並報警處理，而查悉
    上情。
二、案經葉潘鑫、施孟好、邱瀞慧訴由苗栗縣警察局通霄分局報
    告偵辦。
　　　　證據並所犯法條
一、上揭犯罪事實，業據被告於警詢時坦承不諱，核與證人即告
    訴人葉潘鑫、施孟好、邱瀞慧於警詢之證述情節相符，並有
    監視器錄影畫面擷圖暨錄影光碟、蒐證照片等在卷可稽，足
    認被告自白與事實相符，其犯嫌堪以認定。
二、核被告所為，係犯刑法第320條第1項之竊盜罪嫌。被告上開
    3次施竊盜，犯意各別，行為互殊，請予分論併罰。另被告
    竊得如犯罪事實欄一(一)、(二)、(三)所示財物為犯罪所得
    ，請依刑法第38條之1第1項規定沒收之，倘於全部或一部不
    能沒收或不宜執行沒收時，則請依刑法第38條之1第3項規定
    追徵其價額。
三、依刑事訴訟法第251條第1項提起公訴。
　  此　致
臺灣苗栗地方法院
中　　華　　民　　國　 111　　年　　2 　　月　　23　　日
　　　　　　　　　　　　　　　檢　察　官  呂宜臻 
本件證明與原本無異　
中　　華　　民　　國　 111　　年　　3   　月     7    日
                              書  記  官  鄒霈靈